臺灣臺南地方法院交通事件裁定　　　　　　　　　　九十三年度交聲字第三三八號
　　移
　　受 處分 人
　　即 異議 人　蔡合順即燁錡實業社
右列受處分人因違反道路交通管理處罰條例案件，對於交通部公路總局嘉義區監理所
臺南監理站九十三年六月二十八日所為之裁決處分（處分案號：嘉監南字第裁七四—
Ｔ00000000號）聲明異議，本院裁定如左：
    主  文
異議駁回。
    理  由
一、聲明異議意旨略以：受處分人即異議人蔡合順（即燁錡實業社）否認其所有之車
    牌號碼二三—ＳＪ自用半拖車，於民國九十三年五月七日二十一時五十一分許，
    裝載碎石而經司機蔡青曉駕駛，行經省道台九線公路森永檢查哨時，有載運砂石
    土方其專用車輛變更車廂之違規事實，該車輛除從未變更車體內框高度外，於遭
    警攔查當時，該車廂因載運碎石而無從正確丈量，因此執勤警員所舉發之違規情
    節並非實在，故異議人不服原處分機關之裁處，乃提起本件異議等語。
二、按裝載砂石、土方未依規定使用專用車輛或其專用車廂未合於規定或變更車廂者
    ，處汽車所有人新臺幣四萬元以上八萬元以下罰鍰，並當場禁止通行，道路交通
    管理處罰條例第二十九條之一第一項定有明文。
三、經查：
（一）受處分人即異議人蔡合順（即燁錡實業社）雖否認其所有之車牌號碼二三—Ｓ
      Ｊ自用半拖車，於九十三年五月七日二十一時五十一分許，裝載碎石而經司機
      蔡青曉駕駛，行經省道台九線公路森永檢查哨時，有變更車廂高度之違規事實
      ，然前開違規情節，除有臺東縣警察局東警交字Ｔ00000000號舉發違
      反道路交通管理事件通知單及違規現場蒐證照片四幀附卷可參外，另當日舉發
      本違規事件之上開派出所所長林良吉亦明確表示：前開自用半拖車經其攔停後
      ，當場會同司機以鐵條直立插入車斗砂石內丈量，並以量尺實際測量後，發現
      該車內框高度為九十公分，較監理機關所核定之高度多出二十公分，故予以當
      場舉發等情，則有臺東縣警察局大武分局九十三年六月四日武警交裁字第０九
      三００００六四二號函及該分局九十三年八月二日武警刑字第０九三０００二
      四五一號函所附之警員報告書一紙暨拖車車籍查詢資料一紙在卷足憑。
（二）其次，交通警察掣單舉發違反道路交通管理處罰條例所列違規事實，本質上為
      行政處分，係公務員基於職務上權力，依法就特定之具體事件所為具公法上效
      果之單方面行政行為，基於公務員為公法上行為具有公信力之原則，該行政行
      為當可被推定為真正，其據以依法處分之事實認定亦為正確無誤，本此公信原
      則，立法者乃賦予行政機關制定違反道路交通事件統一裁罰基準及處理細則，
      使執行勤務員警得當機處分，以達其維護交通秩序、安全之行政目的。反之，
      若謂公務員一切行政行為均需預留證據以證其實，則國家行政勢必窒礙難行，
      準此，刑事訴訟法就犯罪證據所列有關之規定與屬於行政秩序罰之交通違規裁
      罰本質不合之部分，自不在準用之列。從而，交通違規行政爭訟之舉證責任原
      理，應非如刑事案件中，必須超越任何合理懷疑，始可為有罪判決之嚴格程度
      ，而係應與民事訴訟之舉證責任原理相類似，亦即基本上應就行政機關與人民
      所各自主張有利於己之事實，分配其應盡之舉證責任，而非逕予適用刑事訴訟
      上之「無罪推定」原則，此觀諸行政訴訟法第一百三十六條，規定行政訴訟程
      序準用民事訴訟法第二百七十七條舉證責任分配原則之立法意旨，即可明瞭。
（三）基此，受處分人即異議人蔡合順（即燁錡實業社）雖辯稱：其所有之上述自用
      半拖車並無變更車體內框高度之情形，故執勤警員所舉發之違規情節並非實在
      云云。然其並未就該車確無變更車體內框高度之情形，以及本件執勤警員之舉
      發有誤等事項，提出明確之事證以供調查，且核無任何相關證據，足資證明本
      件執勤警員確有捏造事實違法取締之情事，故本件執勤警員本其維護交通秩序
      、安全職責所為之本件舉發，自應受到合法、正確之推定，則異議人前開所辯
      ，經核並無理由。據此，異議人所有之右開半拖車，於前述時、地，經人駕駛
      有裝載砂石土方其專用車輛變更車廂之違規事實，應可認定。
四、綜上所述，本件受處分人即異議人蔡合順（即燁錡實業社）所有之上開自用半拖
    車，於前述時、地，經人駕駛而有載運砂石土方其專用車輛變更車廂之違規事實
    既可認定，則原處分機關即交通部公路總局嘉義區監理所臺南監理站，據此並引
    用上開道路交通管理處罰條例第二十九條之一第一項之規定，而裁處異議人罰鍰
    新臺幣四萬元，於法即無不當。至本件異議內容，經核並無理由，故應予以駁回
    。
五、據上論斷，應依道路交通案件處條，裁定如主文。
中      華      民      國    九十三    年     十一     月     三十     日
                                  臺灣臺南地方法院交通法庭
                                      法  官   鄭燕璘
右正本證明與原本無異。
如不服本裁定應於送達後五日內向本院提出抗告狀。
                                      書記官   陳金堂
中      華      民      國      九十三      年   十二     月     六     日
